【裁判字號】    97,抗,349
【裁判日期】    970421
【裁判案由】    聲請減刑及定應執行刑
【裁判全文】
臺灣高等法院刑事裁定                  97年度抗字第349號
抗  告  人
即  被  告  甲○○
                    （現在台灣桃園監獄執行中）
上列抗告人因犯妨害自由等案件，不服台灣桃園地方法院中華民
國九十七年三月十七日裁定（九十七年度聲減字第一０號），提
起抗告，本院裁定如下：
    主  文
抗告駁回。
    理  由
一、原裁定意旨略以：受刑人（即抗告人）甲○○於附表編號一
    、三、四、五、七所示日期，犯同表各該編號所示之罪，經
    判處如各該所示之刑確定在案，茲檢察官以其犯罪時間，均
    在民國九十六年四月二十四日以前，所犯之罪，悉合於減刑
    條件，聲請予以減刑。經核尚無不合，分別減刑如附表所示
    ，並就附表所示編號一、三、四、五應減刑之犯罪所處有期
    徒刑部分與附表編號二、六不應減刑之犯罪所處有期徒刑部
    分，定其應執行之刑為有期徒刑八年八月。併敘明沒收之刑
    不在減刑範圍以內，應照原判決執行。
二、抗告意旨略以：抗告人所犯如附表編號一至六所示之罪，前
    經本院九十四年度聲字第七九八號裁定，定應執行有期徒刑
    九年十月在案，惟本次減刑後所定執行刑，未將原有利於抗
    告人之縮刑部分加以計算，僅就減刑後上揭各罪應處之有期
    徒刑合併定應執行刑為八年八月，除未將附表編號七之罪，
    併入定應執行刑外，且未將刑期減為六個月以下之罪，諭知
    易科罰金之折算標準，自難甘服，為此提起抗告，請求撤銷
    原裁定云云。
三、本院查：
  (一)按裁判確定前犯數罪者，併合處罰之，刑法第五十條定有明
    文，所謂「裁判確定前」，應以聲請定執行刑之各罪中最先
    裁判確定案件之確定時為準，換言之，必須其他各罪之犯罪
    行為時，均在最先一罪判決確定前，始符合數罪併罰之條件
    。本件受刑人所犯附表編號三為最先一罪判決確定者，其確
    定日為九十二年八月六日，依上揭說明，附表編號一至六符
    合數罪併罰之條件，得一併定應執行刑，附表編號七之罪犯
    罪日期為九十二年十一月十九日，自不得與上揭各罪併定應
    執行刑。抗告意旨就此所為指摘，核無理由，應予駁回。
  (二)「數罪併罰中之一罪，依刑法規定得易科罰金，若因與不得
    易科罰金之他罪併合處罰結果而不得易科罰金時，原可易科
    部分所處之刑，自亦無庸為易科折算標準之記載」，此觀司
    法院釋字第一四四號解釋意旨甚明。甲○○所犯附表編號一
    至六各罪中，編號二及六之刑期均在六月以上，本件自不符
    合定執行刑後仍得易科罰金之要件。抗告意旨就此所為指摘
    ，核屬誤解，難認有理由，亦應駁回。
  (三)刑法第五十一條第五款前段規定，宣告多數有期徒刑者，於
    各刑中之最長期以上，各刑合併之刑期以下，定其刑期。是
    在該上、下限之間，如何擇定，乃屬法院得自由裁量之職權
    。此項職權之行使，要在於求其具體個案不同情節之妥適，
    但仍受憲法關於法官獨立審判原則之保障，倘無明顯濫權情
    形，即不得任憑主觀意見，指摘為違法、失當。甲○○所犯
    附表編號一至六所列各罪，其中編號一、三、四、五經減其
    宣告刑後，各刑與編號二、六不應減刑部分，加總合計為有
    期徒刑九年，原審定執行刑為八年八月，經核符合上揭刑法
    第五十一條第五款規定。自形式上觀察，並無顯然濫用職權
    之情形。抗告意旨任憑主觀意見，指摘係違法、失當，要無
    足取，同應駁回。
據上論結，應依刑事訴訟法第四百十二條，裁定如主文。
中    華    民    國    97    年    4     月    21    日
                  刑事第十九庭審判長法  官  黃金富
                                    法  官  魏新國
                                    法  官  洪昌宏
以上正本證明與原本無異。
如不服本裁定，應於收受送達後五日內向本院提出抗告狀。
                                    書記官  王韻雅
中    華    民    國    97    年    4     月    21    日


司法院資訊處製作；財團法人民間司法改革基金會備份。
